# 请教陈版，外币现金流量表

提问人：hit10bian 时间：2018-07-13 14:53:35
陈老师，你好，一个在美国的子公司，给国内公司提供美元的财务报表。子公司的现金流量表附表怎么做？一是直接用它的附表折算，二是用折算后的资产负债表、利润表做？哪种方法更合理？

回答人：chenyiwei
建议采用方法一（使用该子公司自身的外币现金流量表折算）。 如果按该子公司折算为RMB后的资产负债表、利润表另外编制，则可能导致间接法部分中的“增减变动”类项目直接按照相关资产负债表项目的年初数减去年末数编制，从而将本应单独反映的外币折算影响挤入了这些增减变动项目中，会影响折算后报表的准确性。